# 试运行期间生产的产品运费计入销售费用还是在建工程

提问人：dxxd_ren 时间：2020-06-19 11:33:02
试运行期间生产的产品运费计入销售费用还是在建工程？

回答人：chenyiwei
试运行期间，应按产出的可对外销售产品的可变现净值（已扣除运费）从在建工程成本中转出。所以这部分试生产产品日后实现销售时，所发生的运费不应再影响损益，即：借：银行存款/其他应收款，贷：其他流动资产（试生产产品），贷：其他应付款——运费/银行存款。